臺灣板橋地方法院交通事件裁定　　　　94年度交聲字第1853號
原處分機關　臺北市交通事件裁決所
異　議　人
即受處分人　甲○○
上列受處分人即異議人因違反道路交通管理處罰條例案件，對於
臺北市交通事件裁決所民國94年9 月7 日分別為之北市裁二字第
裁22-CZ0000000號、北市裁二字第裁22-CZ0000000號裁決處分，
聲明異議，本院裁定如下：
    主  文
原處分均撤銷。
甲○○不罰。
    理  由
一、原處分意旨略以：異議人即受處分人甲○○所有之車牌號碼
    N29-417 號重型機車，於民國94年1 月10日下午3 時40分許
    ，在臺北縣板橋市縣○○道與民生路交岔路口時，因行經有
    燈光號誌管制之交岔路口闖紅燈，且於同日下午3 時42分許
    ，在臺北縣板橋市縣○○道與觀光街口交岔路口遭警攔查時
    拒絕停車接受稽查而逃逸，經臺北縣政府警察局交通隊警員
    於94年1 月28日分別以北縣警交字第CZ0000000 號、北縣警
    交字第CZ0000000 號2 張舉發違反道路交通管理事件通知單
    逕行舉發，嗣受處分人於94年3 月28日、同年6 月22日向原
    處分機關提出申訴，經原處分機關函請舉發單位調查結果，
    仍認受處分人所有之機車有上述違規事實，惟考量違規通知
    單送達情形，原處分機關乃於94年9 月7 日，依道路交通管
    理處罰條例第53條、第60條第1 項、第63條第1 項第3 款、
    第1 款（兩裁決書分別漏載第3 款、第1 款）、違反道路交
    通管理事件統一裁罰基準表之規定，分別裁處受處分人最低
    罰鍰新臺幣（下同）1,800 元，並記違規點數3 點；罰鍰3,
    000 元，並記違規點數1 點等語。
二、異議意旨略以：對於本件違規行為，海山分局警員郭益銘本
    來說有照片為證，但後來又回覆異議人稱並無舉發違規所攝
    照片，互相矛盾，又既無證據可茲證明異議人有違規闖紅燈
    及不服取締之違規行為，且實際上舉發員警憑車種及顏色來
    判斷是否係我違規，這個標準不精確，況且我並沒有在被舉
    發的時、地被警追逐，應該是認錯人，請求撤銷前開2 份裁
    決處分等語。
三、按汽車駕駛人，行經有燈光號誌管制之交岔路口闖紅燈者，
    處1,800 元以上4,500 元以下罰鍰；又汽車駕駛人，駕駛汽
    車有違反道路交通管理處罰條例之行為，經交通勤務警察或
    依法令執行交通稽查任務人員制止時，不聽制止或拒絕停車
    接受稽查而逃逸者，除按各該條規定處罰外，處3,000 元以
    上6,000 元以下罰鍰，道路交通管理處罰條例第53條、第60
    條第1 項固分別定有明文。又按汽車駕駛人之行為有不服指
    揮稽查而逃逸之情形，當場不能或不宜攔截製單舉發者，得
    對汽車所有人逕行舉發處罰；前項逕行舉發，應記明車輛牌
    照號碼、車型等可資辨明之資料，查明汽車所有人姓名或名
    稱、住址後，製單舉發處罰之，同條例第7 條之2 第1 項第
    4 款、第2 項亦分別規定甚明。然查：依諸本件原舉發機關
    即臺北縣政府警察局交通隊之警員郭益銘到庭證稱：「當時
    我在漢生東路以北和華江橋以南的海山分局轄區，執行防制
    車禍勤務，我穿制服騎警車，警車是機車，後座有警示燈，
    我在民生路上看到一輛機車由民生路違規右轉到縣民大道，
    因為民生路是紅燈，所以右轉是違規，我發現後就把警示燈
    打開，並且鳴警笛，該前面的車輛讓我過去，到了縣民大道
    、觀光街口時我就持續鳴警笛請他停車，該車沒有停車反而
    逕行右轉到文化路1 段188 巷，我警報器一直鳴，該車沒有
    停，我就一直追他，當地是雙線車道，對向一直有車過來，
    所以我無法逆向跨車道到他前面，188 巷約有3 、4 百公尺
    ，我一直追，他一直跑，又左轉到文化路往南方向，因當時
    車流量很大，我為了顧及當事人的安全，所以沒有繼續攔停
    ，因為我追他時他一直在我眼前，我一直很注意車號，攔不
    停後，我回到交通分隊內用警用電腦查詢，查詢後確定車種
    吻合，我是逕行舉發，依照規定在追逐的情況下逕行舉發是
    不附照片的，我填單後因我們委託高明照相公司製作舉發單
    ，但他們製單時通常都會寫附照片，他們可能有寫，才會讓
    當事人誤會本案有照片。」、「（問：你的報告書上記載你
    事後有查詢車籍及顏色無誤後才舉發？）我記得是重型機車
    ，應該是光陽的，顏色我記不太得。「（問：你離異議人多
    少距離鳴警笛？）我當時看的人，也就是我要舉發的交通違
    規人是年輕男子，大概20出頭而已，應該不是庭上的異議人
    。」、「（問：你可以確認要舉發的人不是異議人嗎？）身
    影非常年輕絕對不是庭上這個人，而且那個年輕人騎得很快
    ，因為在追逐的過程頂多2 分鐘，但能夠讓我追那麼遠，可
    見違規人當時車速很快，而且違規人跟庭上異議人身影不符
    ，我是指違規人比較瘦，外觀一看就是年輕人，跟庭上異議
    人的年紀及外觀明顯不同。」、「（問：違規人的身高、體
    重約多少？）我沒有辦法判斷，但違規人身材明顯比較瘦」
    、「（問：確定違規人不是庭上異議人？）確定。」等語屬
    實在卷（見本院94年度交聲字第1853號94年11月17日訊問筆
    錄第3 、4 頁），是證人郭益銘既具結後明確證稱該違規駕
    駛人並非異議人，復無法排除舉發員警於追逐過程中所記違
    規人所駕車號究否正確無誤，則本件即無積極證據足以認定
    異議人確有原處分機關所裁罰之前揭違規行為，原處分機關
    遽為前開裁罰，處分即有未洽。是本件聲明異議為有理由，
    原處分自應均予撤銷，另諭知異議人不罰，以資審慎。
據上論斷，應依道路交通管理處罰條例第87條第2 項，道路交通
案件處理辦法第20條前段，裁定如主文。
中　　華　　民　　國　　94　　年　　11　　月　　30　　日
　　　　　　　        交通法庭  法  官  陳明偉
以上正本證明與原本無異
如不服本裁定應於送達後5 日內向本院提出抗告狀
                                書記官  陳慧儷
中　　華　　民　　國　　94　　年　　11　　月　　30　　日
